臺灣高等法院刑事判決
108年度上易字第2525號
上  訴  人
即  被  告  簡棕濰
上列上訴人因妨害公務案件，不服臺灣桃園地方法院107年度審
易字第2658號，中華民國108年9月25日第一審判決（起訴案號：
臺灣桃園地方檢察署107年度偵字第4986號），提起上訴，本院
判決如下：
    主  文
上訴駁回。
   事實及理由
一、經本院審理結果，認原審以上訴人即被告（下稱被告）簡棕
    濰犯刑法第135條第1項之妨害公務罪，判處有期徒刑6月及
    諭知易科罰金之折算標準，核其認事用法及量刑均無不當，
    應予維持，並引用原審判決書記載之事實、證據及理由（如
    附件）。另補充：被告行為後，刑法第135條第1項亦經修正
    ，並於108 年12 月25日經總統公布，於同年月27日施行。
    惟其修正係將罰金刑由修正前之「（銀元）3 百元以下罰金
    （提高30倍）」修正為「（新臺幣）9千元以下罰金」，此
    項修正僅係增加法律文字明確性，並使刑法分則各罪罰金數
    額具內在邏輯一致性，但因罰金刑上限並未變更，並非被告
    行為後法律有所變更，自應逕行適用修正後之現行刑法第13
    5條第1項規定論處。
二、被告上訴意旨略以：本案係因監所管理員黃宇丞進舍房要拉
    其腳鐐，其感到很痛就動手推黃宇丞，黃宇丞及其他管理員
    又將其壓制，其情緒激動才發生推擠衝突，其坦承妨害公務
    罪，但已真心悔改，也都誠懇地向黃宇丞及其他管理員道歉
    ，故請求從輕量刑等語。惟按量刑輕重，係屬事實審法院得
    依職權自由裁量之事項，苟已斟酌刑法第57條各款所列情狀
    而未逾越法定刑度，不得遽指為違法；又在同一犯罪事實與
    情節，如別無其他加重或減輕之原因，下級審法院量定之刑
    ，亦無過重或失輕之不當情形，則上級審法院對下級審法院
    之職權行使，原則上應予尊重。查原審量刑時，已審酌被告
    係於監所管理員依法執行職務時，施強暴妨礙監所管理員執
    行勤務，嚴重侵害公務員執法尊嚴，並藐視、挑戰公權力，
    應予非難，並衡酌其犯後坦認犯行，尚見悔意，及其犯罪動
    機、手段、素行、所生危害及其生活與經濟狀況、年紀及智
    識程度等一切情狀，而為刑之量定，所處刑度並未逾越法定
    刑度，亦無濫用自由裁量之權限，是無何量刑瑕疵或違背法
    令之情形。被告上訴主張其已向監所管理員黃宇丞等人道歉
    ，並有深切悔意等情，均經原審審酌，量刑基礎事實亦無何
    變更，是被告上訴指摘原審量刑過重，請求撤銷改判，為無
    理由，應予駁回。
據上論斷，應依刑事訴訟法第368條、第373條，判決如主文。
本案經臺灣桃園地方檢察署檢察官洪鈺勛提起公訴，被告提起上
訴，臺灣高等檢察署檢察官吳廣莉到庭執行職務。
中    華    民    國   109    年    3     月    12    日
                  刑事第十四庭  審判長法  官  黃斯偉
                                      法  官  許泰誠
                                      法  官  紀凱峰
以上正本證明與原本無異。
不得上訴。
                                      書記官  朱家麒
中    華    民    國    109   年    3     月    12    日
附錄：本案論罪科刑法條全文  
中華民國刑法第135條第1項
對於公務員依法執行職務時，施強暴脅迫者，處 3 年以下有期
徒刑、拘役或 9 千元以下罰金。